【裁判字號】    98,交聲,195
【裁判日期】    980402
【裁判案由】    違反道路交通管理處罰條例聲明異議
【裁判全文】
臺灣臺北地方法院交通事件裁定         98年度交聲字第195號
原處分機關  交通部公路總局臺北區監理所
異  議  人
即受處分人  甲○○
上列異議人因違反道路交通管理處罰條例案件，對於臺北市交通
事件裁決所中華民國97年12月18日所為之處分（原處分案號：自
裁字第ZIB098403號裁決書），聲明異議，本院裁定如下：
    主  文
原處分撤銷。
甲○○汽車行駛於高速公路，不遵守使用限制、禁止、行車管制
及管理事項之管制規則，行車速度超過規定之最高速限未逾貳拾
公里，處罰鍰新臺幣肆仟伍佰元，並記違規點數壹點。
    理  由
一、原處分機關處分意旨略以: 異議人即受處分人甲○○於民國
    97年2月1日12時57分許，駕駛車牌號碼7F-4692號自用小客
    車，沿國道三號南向行駛，行經最高速限為時速90公里之國
    道三號南向25公里處時，以時速105公里之速度超速行駛，
    爰依道路交通管理處罰條例第33條第1項第1款規定處罰鍰新
    臺幣（下同）4500元整。
二、異議意旨略以：異議人並未收到舉發單，且異議人之通訊地
    址早已通知監理單位，何以不包括警察機關舉發之違規通知
    單。異議人願就違規繳交罰款，但對於加重部分難以接受云
    云。
三、按汽車行駛於高速公路、快速公路或設站管制之道路，不遵
    使用限制、禁止、行車管制及管理事項之管制規則，未依規
    定行駛車道者，處汽車駕駛人新臺幣3000元以上6000元以下
    罰鍰。又按汽車駕駛人違反第33條第1項規定者，除依原條
    款處罰鍰外，並記違規點數1點，道路交通管理處罰條例第3
    3條第1項第1款、第63條1項第1款分別定有明文。
四、訊據異議人坦承於上開時間，駕駛上開車輛，沿國道三號南
    向行駛時，行經最高速限為90公里之國道三號南向25公里處
    ，違規以時速105公里之速度超速行駛等情不諱，惟以未收
    到舉發單云云置辯，查:
  (一)異議人於上開時間，駕駛上開車輛，沿國道三號南向行駛時
    ，行經最高速限為90公里之國道三號南向25公里處，違規以
    時速105公里之速度超速行駛等情，為異議人所不爭執，並
    有舉發照片2張在卷可稽，是異議人違規超速行駛未逾20公
    里之事實已明。
  (二)本件係屬以科學儀器取得證據資料證明異議人有上開違規行
    為，而依道路交通管理處罰條例第7條之2第1項第7款規定逕
    行舉發之案件。舉發機關於97年3月10日將舉發單送達於異
    議人依法登記設籍之臺北縣新店市○○路253號，因未獲會
    晤本人，而依法寄存，此有舉發通知單、送達證書、個人基
    本資料查詢結果等附卷可考。是異議人縱未至寄存機關領取
    上開舉發通知單，本件舉發通知單之送達依法已生效。異議
    人並未於舉發通知單所載最後應到案期限97年3月28日前到
    案，而係於97年11月14日始到案申訴，此有申訴書在卷可按
    ，並為異議人所不爭執。足認異議人之到案日已逾最後應到
    案期限60日以上，依違反道路交通管理事件統一裁罰基準及
    處理細則及統一裁罰基準表及上開相關規定，自應裁處最高
    罰鍰4500元，並記違規點數1點。
  (三)異議人雖辯稱: 已向監理機關陳報通訊地址云云。惟查，縱
    異議人已向監理機關陳報其通訊地址，但此一通訊地址之陳
    報，係向特定監理機關所為。此一申報既非因特定案件對司
    法或警察機關個別為之，自不及於司法或警察機關。司法及
    警察機關除透過戶政資料查詢異議人之登記戶籍，並依法送
    達相關通知外，於未受異議人任何主動通知之情況下，自無
    從知悉異議人是否另有其他居所或指定送達處所。從而，本
    件舉發機關送達舉發通知單至異議人之設籍址，於法並無違
    誤，異議人上開所辯，並無可採。
  (四)綜合上述，本件異議人駕駛汽車行駛於高速公路，不遵守管
    制規則，行車速度超過規定之最高速限未逾20公里之違規事
    實，事證明確，洵堪認定。異議人未於應到案最後期限97年
    3月28日前到案，迨於97年11月14日始到案依法提出申訴，
    依道路交通管理處罰條例第33條第1項第1款、第63條第1項
    第1款、違反道路交通管理事件統一裁罰標準及處理細則及
    違反道路交通管理事件統一裁罰基準表規定，應從重裁處
    4500元，並記違規點數1點。原處分機關未依上開條例第63
    條第1項第1款規定記違規點數1點，於法即有未合。本件異
    議人之異議雖無理由，惟原處分機關之處分既有上開未洽之
    處，自應由本院將原處分撤銷，仍以異議人有違反道路交通
    管理處罰條例第33條第1項第1款規定之行為，依該條及同條
    例第63條第1項第1款規定暨違反道路交通管理事件統一裁罰
    基準及處理細則、違反道路交通管理事件統一裁罰標準表之
    規定，裁處異議人罰鍰4500元，並記違規點數1點，以資適
    法。
據上論斷，應依道路交通案件處理辦法第20條前段，裁定如主文
中    華    民    國    98    年    4     月    2     日
                  交通法庭  法  官  李桂英
上正本證明與原本無異。
如不服本裁定應於送達後5日內向本院提出抗告狀
                            書記官  嚴君珮
中    華    民    國    98    年    4     月    2     日


司法院資訊處製作；財團法人民間司法改革基金會備份。
